【裁判字號】    92,自,542
【裁判日期】    920812
【裁判案由】    詐欺
【裁判全文】
臺灣臺中地方法院刑事判決                          九十二年度自字第五四二?
    自  訴  人  甲○○
    被      告  乙○○
右列被告因詐欺案件，經自訴人提起自訴，本院判決如左：
    主  文
乙○○無罪。
    理  由
一、自訴意旨略以：被告乙○○圖為自己不法之所有，於民國九十二年三月七日在臺
    中市北屯區水景里景南巷一二之一號即自訴人甲○○經營之晶辰歐化廚具店，向
    自訴人訂貨，項目為廚具上下櫃一套、吊櫃鋁框玻璃門片、衣櫃Ｌ型無門片、衣
    櫥無門片一片固隔、衣櫥美耐板門板、把手、暗抽等各一式，總價為新臺幣（下
    同）五萬二千八百四十四元，自訴人不疑有他並於九十二年三月十七日出貨交付
    予被告，但貨款到期被告並未給付，經與其聯絡亦不知去向，始知受騙。因認被
    告乙○○涉犯刑法第三百三十九條第一項之詐欺取財罪嫌云云。
二、按犯罪事實應依證據認定之，無證據不得推定其犯罪事實，刑事訴訟法第一百五
    十四條定有明文。次按所謂認定犯罪事實之證據，係指足以認定被告確有犯罪行
    為之積極證據而言，該項證據自須適合於被告犯罪事實之認定，始得採為斷罪之
    資料；又事實之認定，應憑證據，如未能發現相當確實證據，或證據不足以證明
    ，自不能以推測或擬制之方法，以為裁判之基礎，最高法院二十九年上字第三一
    ０五號、四十年臺上字第八六號判例著有明文。再按告訴人之告訴，係以被告受
    刑事訴追為目的，是其陳述是否與事實相符，自應調查其他證據以資審認；又事
    實審法院對於證據之取捨，依法雖有自由判斷之權，然積極證據不足證明犯罪事
    實時，被告之抗辯或反證縱屬虛偽，仍不能以此資為積極證據應予採信之理由，
    最高法院亦著有五十二年臺上字第一三００號及三十年上字第四八二號判例可資
    參照。末按刑法第三百三十九條第一項詐欺罪之成立，以意圖為自己或第三人不
    法所有，以詐術使人將本人或第三人之物交付為要件。所謂以詐術使人交付，必
    須被詐欺人因其詐術而陷於錯誤，若其所用方法，不能認為詐術，亦不致使人陷
    於錯誤，即不構成該罪，最高法院四十六年臺上字第二六０號判例亦有明文。
三、公訴人認被告涉有上開詐欺取財罪嫌，係以廚櫃契約報價單一紙、設計圖二張、
    報價契約表一份，為其主要依據。訊據被告固供承有於右揭時地向自訴人訂購總
    價五萬二千八百四十四元之貨物，但堅決否認有詐欺取財之行為，辯稱：伊是室
    內設計師，九十二年三月二十七日第一次驗收時，是自訴人自己跟業主驗收，自
    訴人與業主有變更設計，伊對他們變更之情形不清楚，伊要求自訴人將明細表給
    伊，但他一直沒有回應，所以才會至今仍未付款，只要自訴人交付明細，伊一定
    會付款給他等語。
四、經查，自訴人於本院審理時陳稱：「我曾經到業主的屋子去查看，我只是要去檢
    查我們交貨的情形。」、「是乙○○跟我訂貨，我也是交貨給她，我到業主家去
    處理只是要瞭解我們安裝的情形。當時乙○○也有在場，我跟業主談的情形，她
    都清楚。」等語，足見本案係室內裝潢變更設計而引起之債務糾紛，被告與自訴
    人間因變更設計後之貨料明細及金額未經同意而有所爭執，此與被告在向自訴人
    訂貨當時或之前即無支付之能力或意願而施用詐術之情形不同，本案應屬民事糾
    紛，應由民事訴訟程序解決。此外，本院復查無其他積極證據足資證明被告涉有
    詐欺之犯行，既不能證明被告犯罪，揆諸上揭刑事訴訟法之規定，依法應予諭知
    無罪。
據上論斷，應依刑事訴訟法第三百四十三條、第三百零一條第一項，判決如主文。
中      華      民      國     九十二    年      八      月    十二     日
                               臺灣臺中地方法院刑事第四庭
                                       法  官  楊  真  明
右正本證明與原本無異。
如不服本判決，應於送達後十日內向本院提出上訴狀（須附繕本），上訴於臺灣高等
法院臺中分院。
                                       書記官
中      華      民      國     九十二    年      八      月    十三     日


司法院資訊處製作；財團法人民間司法改革基金會備份。
